臺灣臺中地方法院刑事判決　　　　　　 100年度易字第1854號
公　訴　人　臺灣臺中地方法院檢察署檢察官
被　　　告　廖國勛
上列被告因竊盜案件，經檢察官提起公訴（99年度偵字第25873
號），被告於準備程序中就被訴事實為有罪之陳述，經告知簡式
審判程序之旨，並聽取公訴人、被告之意見後，由本院合議庭裁
定由受命法官獨任進行簡式審判程序，判決如下：
    主    文
廖國勛犯毀壞門扇竊盜罪，累犯，處有期徒刑柒月。
    犯罪事實
一、廖國勛前因偽造文書案件，經臺灣桃園地方法院以97年度壢
    簡字第113號判處有期徒刑3月確定，於民國97年4月16日易
    科罰金執行完畢。詎猶不知悛改，竟意圖為自己不法之所有
    ，於99年10月6日凌晨2時許，至臺中市大雅區○○○路116
    號之陳美雪所開設之美髮店，隨意撿拾路邊屬自然界物質之
    石頭，將上址店家構成木門一部之門閂破壞，再侵入無人居
    住之上址美髮店內，徒手竊取陳美雪所有、擺放於櫃檯抽屜
    內之現金新臺幣（下同）800元及懸掛於牆壁上之LV牌皮包1
    個（價值約5萬元）得手，並於返家途中將上開皮包丟棄在
    不詳路旁，另將所竊得之現金花用殆盡。嗣陳美雪發覺遭竊
    ，報警處理，經警方調閱現場監視錄影畫面後，而循線查悉
    上情。
二、案經陳美雪訴由臺中市政府警察局豐原分局報告臺灣臺中地
    方法院檢察署檢察官偵查起訴。
    理    由
一、本案被告廖國勛所犯係死刑、無期徒刑、最輕本刑為3年以
    上有期徒刑以外之罪，被告於準備程序中就被訴事實為有罪
    之陳述，經告知簡式審判程序之旨，並聽取公訴人及被告之
    意見後，本院合議庭認為適宜而依刑事訴訟法第273條之1第
    1 項規定，裁定由受命法官獨任進行簡式審判程序，且依同
    法第273條之2、第159條第2項之規定，不適用同法第159條
    第1項傳聞法則有關限制證據能力之相關規定，亦不受同法
    第161條之2、第161條之3、第163條之1及第164條至170條規
    定之限制，合先敘明。
二、上揭犯罪事實，業據被告迭於警詢、偵查、本院準備程序及
    審理時均坦承不諱，核與證人即告訴人陳美雪於警詢中所證
    述之情節相符，並有刑案現場照片4張、監視器錄影畫面翻
    拍照片12張附卷可稽，足見被告自白確與事實相符，自可採
    為論罪科刑之依據。從而，本件事證已臻明確，被告犯行洵
    堪認定，應予依法論科。
三、查刑法第321條業經總統於100年1月26日以華總一義字第100
    00015561號令公布修正，並於100年1月28施行，本件被告前
    揭行為時刑法第321條加重竊盜罪規定為：「犯竊盜罪而有
    左列情形之一者，處6月以上、5年以下有期徒刑：一、於夜
    間侵入住宅或有人居住之建築物、船鑑或隱匿其內而犯之者
    。二、毀越門扇、牆垣或其他安全設備而犯之者。三、攜帶
    兇器而犯之者。四、結夥三人以上而犯之者。五、乘火災、
    水災或其他災害之際而犯之者。六、在車站或埠頭而犯之者
    。前項之未遂犯罰之。」修正後之刑法第321條則規定為：
    「犯竊盜罪而有下列情形之一者，處6月以上、5年以下有期
    徒刑，得併科新臺幣10萬元以下罰金：一、侵入住宅或有人
    居住之建築物、船艦或隱匿其內而犯之者。二、毀越門扇、
    牆垣或其他安全設備而犯之者。三、攜帶兇器而犯之者。
    四、結夥三人以上而犯之者。五、乘火災、水災或其他災害
    之際而犯之者。六、在車站、埠頭、航空站或其他供水、陸
    、空公眾運輸之舟、車、航空機內而犯之者。前項之未遂犯
    罰之。」是被告行為後法律已有變更，應依刑法第2條第1項
    之規定，為「從舊從輕」之比較。本案經比較新舊法後，以
    修正前刑法第321條之規定，有利於被告，自應適用修正前
    刑法第321條之規定。
四、論罪科刑部分：
  (一)按刑法第321條第1項第2款規定將「門扇」、「牆垣」、「
    其他安全設備」並列，所謂「門扇」專指門戶，應屬狹義指
    分隔住宅或建築物內外之間之出入口大門而言，而所謂「其
    他安全設備」，指門扇牆垣以外，依通常觀念足認防盜之一
    切設備而言，如門鎖、窗戶等。毀壞門鎖，此處所謂門鎖，
    係指附加於門上之鎖而言，至於毀壞構成門之一部之鎖（如
    司畢靈鎖），則應認為毀壞門扇之加重竊盜罪（最高法院25
    年上字第4168號判例、45年臺上字第1443號判例、55年臺上
    字第547號、74年臺上字第243號判例意旨參照）。又按刑法
    第321條第1項第2款所謂「毀」係指毀壞，而所謂「越」則
    指越入、超越或踰越而言，祇要毀壞、踰越或超越安全設備
    之行為使該安全設備喪失防閑作用，即該當於前揭規定之要
    件（最高法院77年度臺上字第1130號判決意旨參照）。復按
    刑法第321條第1項第3款攜帶兇器竊盜罪，所稱之兇器，乃
    依一般社會觀念足以對人之生命、身體、安全構成威脅，而
    具有危險性之「器械」而言（關於「器械」一語，參見社會
    秩序維護法第63條第1項第1款「無正當理由攜帶具有殺傷力
    之『器械』」；及本院79年臺上字第5253號判例「螺絲起子
    為足以殺傷人生命、身體之『器械』」用語）。而磚塊、石
    頭乃自然界之物質，尚難謂為通常之「器械」，從而持磚塊
    、石頭砸毀他人車窗竊盜部分，尚難論以攜帶兇器竊盜罪（
    最高法院92年度臺非字第38號可資參照）。
  (二)查被告係持路邊所撿拾、屬於自然界物質之石頭，破壞前揭
    美髮店構成木門一部之門閂，進而侵入上開無人居住之店內
    而竊取上開物品，是核被告所為，係犯修正前刑法第321 條
    第1項第2款之毀壞門扇竊盜罪。又被告前因偽造文書案件，
    經臺灣桃園地方法院以97年度壢簡字第113號判處有期徒刑3
    月確定，於97年4月16日易科罰金執行完畢，此有臺灣高等
    法院被告前案紀錄表1份附卷可稽，其於有期徒刑執行完畢
    後5年以內，故意再犯本案有期徒刑以上之罪，構成累犯，
    應依刑法第47條第1項規定加重其刑。爰審酌被告不思循正
    途以謀正當利益，率為本案竊盜犯行，缺乏對他人財產權須
    予以尊重之觀念；惟念其犯後始終坦承犯行，並與告訴人陳
    美雪達成和解，此有和解書1紙在卷可憑，犯後態度堪稱良
    好；兼衡其犯罪之動機、目的、手段非屬暴烈，所竊取物品
    之價值尚非至鉅，對社會所生危害程度亦非甚重、及其教育
    程度為高職畢業、家庭經濟狀況小康（見警卷第6頁），暨
    公訴人具體求刑有期徒刑10月尚嫌過重等一切情狀，量處如
    主文所示之刑。
據上論斷，依刑事訴訟法第273條之1第1項、第299條第1項前段
，刑法第2條第1項前段、（修正前）刑法第321條第1項第2款、
第47條第1項，刑法施行法第1條之1第1項、第2項前段，判決如
主文。
本案經檢察官廖育賢到庭執行職務。
中    華    民    國  100    年    7    月    15    日
                  刑事第三庭    法  官  黃麗玲
以上正本證明與原本無異。
如不服本判決應於收受判決後10日內向本院提出上訴書狀，並應
敘述具體理由；其未敘述上訴理由者，應於上訴期間屆滿後20日
內向本院補提理由書（均須按他造當事人之人數附繕本）「切勿
逕送上級法院」。
                                書記官  黃毅皓
中    華    民    國  100    年    7    月    15    日
附錄論罪科刑法條：
（修正前）中華民國刑法第321條
（加重竊盜罪）
犯竊盜罪而有左列情形之一者，處 6 月以上、 5 年以下有期徒
刑：
一、於夜間侵入住宅或有人居住之建築物、船艦或隱匿其內而犯
    之者。
二、毀越門扇、牆垣或其他安全設備而犯之者。
三、攜帶兇器而犯之者。
四、結夥三人以上而犯之者。
五、乘火災、水災或其他災害之際而犯之者。
六、在車站或埠頭而犯之者。
前項之未遂犯罰之。